臺灣臺南地方法院刑事判決
110年度交簡上字第192號
上  訴  人
即  被  告  汪日清



上列上訴人即被告因公共危險案件，不服本院110年度交簡字第2
691號中華民國110年9月30日第一審簡易判決（聲請簡易判決處
刑書案號：110度速偵字第929號），提起上訴，本院管轄之第二
審合議庭判決如下：
    主  文
上訴駁回。    
    事實及理由
一、本案經本院審理結果，認第一審判決以被告汪日清於民國11
    0年9月6日19時、20時許，在臺南市玉井區某址之友人住處
    飲用白酒致其吐氣所含酒精濃度達每公升0.25毫克以上後，
    竟未待體內酒精成分充分退卻，即不顧大眾行車之公共安全
    ，基於酒後駕車致交通公共危險之犯意，於翌日（7日)2時3
    0分許駕駛車牌000-0000號自小客車自上開地點離開，行駛
    於市區道路，嗣因行車違規，在臺南市玉井區大成路與仁愛
    街口為警攔查，發覺其身上有酒味，於該日3時9分許以呼氣
    酒精測試器測得其吐氣所含酒精濃度高達每公升0.92毫克等
    情事證明確，對被告論以刑法第185條之3第1項第1款之駕駛
    動力交通工具而吐氣所含酒精濃度達每公升零點二五毫克以
    上之罪（依累犯規定加重其刑），並審酌其一切犯罪情狀，
    判處被告有期徒刑5月，併科罰金新臺幣（下同）1萬元，有
    期徒刑如易科罰金，罰金如易服勞役，均以1千元折算1日。
    經核其認事用法並無違誤，量刑亦屬妥適，應予維持，且除
    證據部分，應補充：被告於本院審理中之自白（見本院卷第
    53、56頁）外，餘均引用第一審判決書記載之事實、證據及
    理由（如附件）。
二、被告上訴意旨略以：只差6天就滿5年之再犯行為，不應以累
    犯處以重刑，被告現無正常工作，經濟上有困難，無法負擔
    易科罰金之金額，且父母年事已高，須被告照顧，無法易服
    勞役，希望可以輕判等語。惟按：
　㈠司法院釋字第775號解釋意旨，係闡釋行為人雖符合刑法第47
    條第1項累犯規定之要件，法院仍應依個案犯罪情節，具體
    審酌行為人犯罪之一切情狀暨所應負擔之罪責，以裁量應否
    依累犯加重之規定加重其刑。例如原應量處最低法定刑，於
    其所犯之罪不符合刑法第59條所定酌減其刑要件之情形，若
    依累犯之規定加重其最低本刑，致行為人被量處超過其所犯
    之罪之法定最低本刑，將使其所承受之刑罰超逾其所應負擔
    之罪責，而違背憲法比例及罪刑相當原則者，法院應裁量是
    否依累犯加重之規定加重其法定最低本刑。而法院於審酌是
    否依累犯規定加重其刑，應依個案情節為衡量，此與刑之量
    定，同為法院依職權裁量之事項，若其裁量合於上開累犯加
    重其刑之立法理由，且無罪刑不相當或違反比例原則之情事
    ，自難指為違法。原判決於理由內已敘明：被告曾因酒後駕
    車之公共危險案件，經法院判處有期徒刑3月確定後，於105
    年9月12日易科罰金執行完畢，有卷附臺灣高等法院被告前
    案紀錄表可稽，其於5年內故意再犯本件有期徒刑以上之罪
    ，為累犯，且被告前所執行者即為與本案相類之酒後駕車公
    共危險案件，卻仍再犯本案，顯見其刑罰反應力格外薄弱，
    自我控管之能力欠缺，主觀上有特別惡性，認仍應依累犯之
    規定加重其刑等旨綦詳，核與上開司法院解釋意旨無違。上
    訴意旨謂不應論以累犯云云，無非置原判決明確之論斷於不
    顧，徒憑己見，任意指摘為違法，殊無可取，並無理由。
　㈡刑之量定係法院就繫屬個案犯罪之整體評價，為事實審法院
    得依職權自由裁量之事項，量刑判斷當否之準據，應就判決
    之整體觀察為綜合考量，苟已斟酌刑法第57條各款所列情狀
    ，於法定刑度內量處被告罪刑；除有逾越該罪法定刑或法定
    要件，或未能符合法規範體系及目的，或未遵守一般經驗及
    論理法則，或顯然逾越裁量，或濫用裁量等違法情事以外，
    自不得任意指摘其量刑違法或不當（參照最高法院80年台非
    字第473號、75年台上字第7033號、72年台上字第6696號、7
    2年台上字第3647號判例）。查原判決就量刑部分，係審酌
    被告除有前述刑事前案紀錄外，另曾於100年間犯酒後駕車
    之公共危險案件，經本院判處拘役50日確定，此有該判決及
    前引臺灣高等法院被告前案紀錄表可資查考，本件已係被告
    第3度因酒後駕車之違法情事經依法追訴，且其明知酒後不
    能駕車及酒醉駕車之危險性，竟毫不思警惕，猶漠視自己安
    危，罔顧法律禁止規範與公眾道路通行之安全，再度於酒後
    駕駛車輛行駛於道路，對公眾交通往來造成潛在之高度危險
    ，所為實無足取，亦顯見其無視法紀，更缺乏對其他用路人
    人身安全之尊重觀念，殊為不該，其為警查獲時測得吐氣所
    含酒精濃度復高達每公升0.92毫克，酒醉程度非輕，惟念被
    告犯後已於偵查中坦承犯行，兼衡其智識程度、家庭經濟狀
    況等一切情狀，量處被告有期徒刑5月，併科罰金1萬元，並
    諭知易科罰金及易服勞役之折算標準。已說明如何依刑法第
    57條之規定審酌被告犯罪之一切情狀，於法定刑內量處適當
    之刑之理由綦詳，既未逾越法定刑度，亦與罪刑相當原則、
    比例原則、公平原則無違，依上開最高法院裁判意旨，自無
    違法或不當可言。被告上訴意旨指摘原判決對其量刑過重云
    云，為其對刑度之主觀期盼，尚不足據為原判決量刑不當之
    事由，要係任憑己見之陳詞，亦無理由，應予駁回。
三、據上論斷，應依刑事訴訟法第455條之1第1項、第3項、第37
    3條、第368條，判決如主文。
本案經檢察官王宇承聲請以簡易判決處刑，檢察官謝欣如到庭執
行職務。
中　　華　　民　　國　　110 　年　　12　　月　　29　　日
                  刑事第五庭  審判長 法　官  鍾邦久
                                     法　官  蔡奇秀
                                     法　官  林欣玲
以上正本證明與原本無異。
本件不得上訴。
 　　　　　　　　　　　　　　　　　　書記官　莊文茹
中　　華　　民　　國　　110 　年　　12　　月　　29　　日
附錄本案論罪科刑法條：
中華民國刑法第185條之3第1項
駕駛動力交通工具而有下列情形之一者，處2年以下有期徒刑，
得併科20萬元以下罰金：
一、吐氣所含酒精濃度達每公升零點二五毫克或血液中酒精濃度
    達百分之零點零五以上。
二、有前款以外之其他情事足認服用酒類或其他相類之物，致不
    能安全駕駛。
三、服用毒品、麻醉藥品或其他相類之物，致不能安全駕駛。

【附件】
臺灣臺南地方法院刑事簡易判決
110年度交簡字第2691號
聲　請　人　臺灣臺南地方檢察署檢察官
被　　　告　汪日清　男（民國00年0月00日生）
　　　　　　　　　　身分證統一編號：Z000000000號
　　　　　　　　　　住○○市○○區○○路00號
上列被告因公共危險案件，經檢察官聲請以簡易判決處刑（110
年度速偵字第929號），本院判決如下：
    主      文
汪日清駕駛動力交通工具而吐氣所含酒精濃度達每公升零點二五
毫克以上，累犯，處有期徒刑伍月，併科罰金新臺幣壹萬元，有
期徒刑如易科罰金，罰金如易服勞役，均以新臺幣壹仟元折算壹
日。
    事實及理由
一、汪日清前曾因犯酒後駕車之公共危險案件，經本院以105年
    度交簡字第1337號判決判處有期徒刑3月確定，於民國105年
    9月12日易科罰金執行完畢。詎猶不知悛悔，其於110年9月6
    日19時、20時許，在友人位於臺南市玉井區某址之住處內飲
    用白酒，致其吐氣所含酒精濃度達每公升0.25毫克以上後，
    竟未待體內酒精成分充分退卻，即不顧大眾行車之公共安全
    ，基於酒後駕車致交通公共危險之犯意，於翌（7）日2時30
    分許駕駛車號000-0000號自用小客車自上開地點離開，而行
    駛於道路；嗣其因行車違規，在臺南市玉井區大成路與仁愛
    街口為警攔查，經警發覺其身上有酒味，於該日3時9分許以
    呼氣酒精測試器測得其吐氣所含酒精濃度高達每公升0.92毫
    克，乃查悉上情。案經臺南市政府警察局玉井分局報告臺灣
    臺南地方檢察署檢察官偵查後聲請以簡易判決處刑。
二、前開犯罪事實，有下列證據足資證明：
  ㈠被告汪日清於警詢中之供述及偵查中之自白。
  ㈡酒精測定紀錄表。
  ㈢呼氣酒精測試器檢定合格證書。
  ㈣臺南市政府警察局舉發違反道路交通管理事件通知單。
  ㈤車輛詳細資料報表。 
三、核被告所為，係犯刑法第185條之3第1項第1款之駕駛動力交
    通工具而吐氣所含酒精濃度達每公升0.25毫克以上之罪。又
    被告前於105年9月12日曾受前揭「一」所述之有期徒刑執行
    完畢，有該判決及臺灣高等法院被告前案紀錄表在卷足參，
    其於5年內故意再犯本件有期徒刑以上之罪，為累犯；且被
    告前所執行者即為與本案相類之酒後駕車公共危險案件，卻
    仍再犯本案，顯見其刑罰反應力格外薄弱，自我控管之能力
    欠缺，主觀上有特別之惡性，爰依刑法第47條第1項規定加
    重其刑。茲審酌被告除有前述刑事前案紀錄外，另曾於100
    年間犯酒後駕車之公共危險案件，經本院判處拘役50日確定
    ，另有該判決及前引臺灣高等法院被告前案紀錄表可資查考
    ，本件已係被告第3度因酒後駕車之違法情事經依法追訴，
    且其明知酒後不能駕車及酒醉駕車之危險性，竟毫不思警惕
    ，猶漠視自己安危，罔顧法律禁止規範與公眾道路通行之安
    全，再度於酒後駕駛車輛行駛於道路，對公眾交通往來造成
    潛在之高度危險，所為實無足取，亦顯見其無視法紀，更缺
    乏對其他用路人人身安全之尊重觀念，殊為不該，其為警查
    獲時測得吐氣所含酒精濃度復高達每公升0.92毫克，酒醉程
    度非輕，惟念被告犯後已於偵查中坦承犯行，兼衡其智識程
    度、家庭經濟狀況等一切情狀，量處如主文所示之刑，並就
    有期徒刑及併科罰金刑部分分別諭知易科罰金及易服勞役之
    折算標準，以示懲儆。
四、依刑事訴訟法第449條第1項前段、第3項、第454條第1項，
    刑法第185條之3第1項第1款、第47條第1項、第41條第1項前
    段、第42條第3項，刑法施行法第1條之1第1項，逕以簡易判
    決處如主文所示之刑。
五、如不服本件判決，得自收受送達後20日內，向本院提出上訴
    狀（附繕本），上訴於本院管轄之第二審地方法院合議庭。
中　　華　　民　　國　　110 　年　　9 　　月　　30　　日
　　　　　　　　      　刑事第二庭   法　官　 蔡盈貞
以上正本證明與原本無異。
                                     書記官　 林耿慧　
中　　華　　民　　國　　110 　年　　9 　　月　　30　　日
附錄所犯法條：
刑法第185條之3第1項　　　　　　　　　
駕駛動力交通工具而有下列情形之一者，處2年以下有期徒刑，
得併科20萬元以下罰金：
一、吐氣所含酒精濃度達每公升零點二五毫克或血液中酒精濃度
    達百分之零點零五以上。
二、有前款以外之其他情事足認服用酒類或其他相類之物，致不
    能安全駕駛。
三、服用毒品、麻醉藥品或其他相類之物，致不能安全駕駛。